【裁判字號】    95,易,960
【裁判日期】    951026
【裁判案由】    傷害
【裁判全文】
臺灣板橋地方法院刑事判決               95年度易字第960號
公  訴  人  臺灣板橋地方法院檢察署檢察官
被      告  甲○○
上列被告因傷害案件，經檢察官提起公訴（九十五年度偵字第九
四九九號），於被告為有罪之陳述後，本院合議庭裁定由受命法
官獨任依簡式審判程序審理，茲判決如下：
    主  文
甲○○傷害人之身體，處拘役肆拾日，如易科罰金，以銀圓參佰
元即新臺幣玖佰元折算壹日。緩刑貳年。
    事  實
一、甲○○於民國九十五年三月五日二十三時許，在臺北縣新莊
    市○○路三一○號前，因男女感情糾葛，竟基於傷害之犯意
    ，徒手毆打乙○○，致乙○○受有頸、後枕、左手腕與左臉
    頰等多處挫傷之傷害。
二、案經乙○○訴由臺北縣政府警察局新莊分局移送臺灣板橋地
    方法院檢察署檢察官偵查起訴。
    理  由
一、訊據被告甲○○對於上揭事實坦承不諱，核與告訴人乙○○
    於警訊中指述之情節合致，堪信被告上開自白應與事實相符
    。此外，復有告訴人所提出之行政院衛生署臺北醫院診斷證
    明書存卷足稽，本件事證已臻明確，被告如事實欄所載之犯
    行堪以認定，應予依法論科。
二、按被告行為後，刑法及其施行法於九十四年一月七日修正，
    並自九十五年七月一日施行，另罰金罰鍰提高標準條例第二
    條之規定配合刑法修正同時刪除。依修正後刑法第二條第一
    項之規定：「行為後法律有變更者，適用行為時之法律。但
    行為後之法律有利於行為人者，適用最有利於行為人之法律
    。」。上開刑法、刑法施行法等相關法律之修正雖非個別刑
    罰處罰規定或構成要件之變更，然已影響行為人刑罰之法律
    效果，應屬刑法第二條第一項所定之法律變更（最高法院八
    十三年度台非字第一九九號判決意旨參照）。是本件自應就
    被告適用修正前後相關規定法律效果綜合比較後，依上開規
    定適用法律，並應依比較後之結果一體適用，不得就新舊法
    個別項目割裂適用；惟緩刑部分，因屬刑罰權執行之規範事
    項，並非刑罰權形成之規範事項，其宣告應適用修正後刑法
    第七十四條之規定，無庸為修正前後法律之比較（最高法院
    九十五年第八次刑事庭會議決議意旨參照）。茲比較說明如
    下：
  (一)核被告甲○○所為，依其行為時法即刑法及其施行法於九十
    五年七月一日修正施行前之規定，係犯刑法第二百七十七條
    第一項之傷害罪。
  (二)而依刑法及其施行法於九十五年七月一日修正施行，及罰金
    罰鍰提高標準條例第二條之規定配合刑法修正同時刪除之相
    關規定，被告所涉刑法第二百七十七條第一項論罪條文之構
    成要件與法定刑本身固無修改；其中罰金刑部分，其最高額
    原依罰金罰鍰提高標準條例第一條前段之規定提高，修正後
    罰金罰鍰提高標準條例第一條前段停止適用，並增訂刑法施
    行法第一條之一，將上開罰金刑之貨幣單位改為新臺幣，並
    提高為三十倍，以此計算其金額與修正前之金額相同，是罰
    金刑之最高額部分亦無實質變動；然罰金刑之最低額因刑法
    第三十三條第五款之修正，由原先經罰金罰鍰提高標準條例
    提高後之銀圓一百元（合新臺幣三百元），再提高為新臺幣
    一千元，自以修正前之規定較輕。又被告如處以得易科罰金
    之刑度，其易科罰金之標準依修正前第四十一條第一項前段
    及修正前罰金罰鍰提高標準條例第二條之規定，係以銀圓一
    百元、二百元及三百元（即新臺幣三百元、六百元及九百元
    ）折算乙日，修法後罰金罰鍰提高標準條例第二條刪除，並
    修正刑法第四十一條第一項前段之折算標準為新臺幣一千元
    、二千元及三千元，則修法後得以罰金易科之折算標準既為
    提高，較之修法前之規定自無有利於行為人之情形。是就上
    開本件所涉各法律適用項目綜合比較結果，修法後之規定並
    無有利於行為人之情形，應依刑法第二條第一項前段之規定
    ，適用被告行為時即刑法及其施行法於九十五年七月一日修
    正施行前之規定，其適用內容如前二(一)所述。
  (二)爰審酌被告並無前科紀錄，有卷附臺灣高等法院被告前案紀
    錄表足參，素行非劣，因一時衝動而為本件犯行，犯罪之動
    機目的可訾，其以徒手方式為本件犯行，所用行為手段尚非
    惡劣，造成告訴人之傷害亦均為挫傷而非深重，於本院審理
    中亦能坦認犯行，犯罪後之態度尚稱良好等一切情狀，量處
    如主文所示之刑，並諭知易科罰金之折算標準，以資儆懲。
  (三)復查被告前未曾受有期徒刑以上刑之宣告，有卷附之臺灣高
    等法院被告全國前案紀錄表乙紙可按，其雖未與告訴人達成
    民事和解，然依其所述曾多次至告訴人家中相訪，然均未遇
    告訴人致無法商議和解事宜等語，參酌告訴人於偵查中及本
    院審理中多次經傳未到之情形，堪信被告所述應屬實情，足
    認其應有彌補告訴人所受損害之努力，惟因未能與被告取得
    連繫致未成事，然其經此起訴審判程序，當能知所警惕而信
    無再犯之虞，本院認所宣告之刑以暫不執行為適當，併依刑
    法第七十四條第一項第一款諭知緩刑二年，以啟自新。
據上論斷，應依刑事訴訟法第二百七十三條之一第一項、第二百
九十九條第一項前段，刑法第二條第一項前段、第二百七十七條
第一項、第七十四條第一項第一款，修正前刑法第四十一條第一
項前段，罰金罰鍰提高標準條例第一條前段、修正前罰金罰鍰提
高標準條例第二條，判決如主文。
本案經檢察官曾文鐘到庭執行職務。
中    華    民    國    95    年    10    月    26    日
                  刑事第十一庭  法  官  楊  博  欽
以上正本證明與原本無異
如不服本判決應於送達後十日內向本院提出上訴狀
                                書記官  李  慈  容
中    華    民    國    95    年    10    月    26    日
附錄本案論罪科刑法條全文：
  刑法第二百七十七條傷害人之身體或健康者，處三年以下有期
  徒刑，拘役或一千元以下罰金。
  犯前項之罪，因而致人於死者，處無期徒或七年以上有期徒刑
  ，致重傷者，處三年以上、十年以下有期徒刑。


司法院資訊處製作；財團法人民間司法改革基金會備份。
